最高法院刑事判決　　　　　　九十六年度台上字第三五九九號
上　訴　人　甲○○
上列上訴人因違反毒品危害防制條例等罪案件，不服台灣高等法
院中華民國九十六年五月十日第二審判決（九十六年度上訴字第
一一三五號，起訴案號：台灣板橋地方法院檢察署九十五年度毒
偵字第七五四二號），提起上訴，本院判決如下：
    主  文
上訴駁回。
    理  由
一、施用第一級毒品部分：
按刑事訴訟法第三百七十七條規定：上訴於第三審法院，非以判
決違背法令為理由，不得為之。是提起第三審上訴，應以原判決
違背法令為理由，係屬法定要件，如果上訴理由書狀未依據卷內
訴訟資料，具體指摘原判決不適用何種法則或如何適用不當，或
所指摘原判決違法情事，顯與法律規定得為第三審上訴理由之違
法情形，不相適合時，均應認其上訴為違背法律上之程式，予以
駁回。本件原審經審理結果，認為上訴人甲○○施用第一級毒品
海洛因部分之犯行明確，因而維持第一審論處上訴人施用第一級
毒品罪刑（累犯）之判決，駁回上訴人此部分之第二審上訴，已
詳敘調查、取捨證據之結果及憑以認定犯罪事實之心證理由。就
形式上觀察，原判決此部分要無採證認事違背經驗法則、論理法
則或理由不備等違背法令之情形。上訴意旨略以：上訴人現正執
行之毒品另案，與本案之案發日期相距尚不足一月，應論以連續
犯；又原審審理時，上訴人因母手術住院，須隨侍照料，致未克
到庭，非無正當理由故不到場。原判決未予查明，顯然違背法令
云云。惟查：民國九十四年二月二日修正公布，自九十五年七月
一日起施行之刑法已刪除連續犯之規定，本件上訴人九十五年十
一月三日晚上施用海洛因行為時，在修正刑法施行之後，自無連
續犯規定之適用，原判決未論以連續犯，本無不合。又依卷附送
達證書，原審九十六年四月二十六日上午十時二十分審判期日之
傳票，業於九十六年三月二十三日合法送達予上訴人，且上訴人
始終未陳明並提出其因母手術住院需其隨侍照料之證明，原審因
認上訴人受合法傳喚，無正當理由不到庭，爰不待其陳述逕行判
決，於法亦無不合。上訴意旨執以指摘原判決不當，核均與法律
規定得上訴第三審之理由不相適合。依上揭說明，本件施用第一
級毒品部分之上訴為違背法律上之程式，應予駁回。
二、施用第二級毒品部分：
按最重本刑為三年以下有期徒刑、拘役或專科罰金之罪，經第二
審判決者，不得上訴於第三審法院，刑事訴訟法第三百七十六條
第一款定有明文。上訴人被訴施用第二級毒品安非他命部分，原
判決係維持第一審依毒品危害防制條例第十條第二項論處罪刑之
判決，駁回上訴人對此部分之第二審上訴。該罪最重本刑為有期
徒刑三年，依上開說明，既經第二審判決，自不得上訴於第三審
法院。上訴人復就此部分一併提起上訴，顯為法所不許，應予駁
回。
據上論結，應依刑事訴訟法第三百九十五條前段，判決如主文。
中　　華　　民　　國　  九十六　  年 　七　 月　 五   日
                      最高法院刑事第七庭
                          審判長法官  張　淳　淙
                                法官  劉　介　民
                                法官  張　春　福
                                法官  洪　昌　宏
                                法官  蔡　彩　貞
      本件正本證明與原本無異
                                      書  記  官
中　　華　　民　　國　九十六　年　　七　　月　　六　　日
                                                    Ｍ
